臺灣高雄地方法院刑事判決　　　　　　110年度審易字第249號
公　訴　人　臺灣高雄地方檢察署檢察官
被　　　告　陳志強





上列被告因竊盜等案件，經檢察官提起公訴（109 年度偵字第00
000 號），本院判決如下：
    主  文
陳志強犯侵入住宅罪，處拘役貳拾日，如易科罰金，以新臺幣壹
仟元折算壹日。又犯侵入住宅竊盜罪，處有期徒刑陸月，如易科
罰金，以新臺幣壹仟元折算壹日。
    事  實
一、陳志強於民國109 年6 月30日凌晨2 時至3 時許，基於侵入
    住宅之犯意，見黃雪琳位於高雄市○鎮區○○街00號住處鐵
    門未拉下後，即逕行入內，逗留一陣後即行離去。
二、陳志強另於同年7 月6 日凌晨4 時30分，意圖為自己不法所
    有，基於侵入住宅竊盜之犯意，見黃雪琳位於上址住處鐵門
    未拉下後，即逕行入內，竊取放置在房間衣櫃抽屜內之新臺
    幣（下同）3,000 元得手，因察覺屋主返家，旋即離去。
三、案經黃雪琳訴由高雄市政府警察局前鎮分局報告臺灣高雄地
    方檢察署檢察官偵查起訴。
    理  由
壹、程序事項：
一、本判決所引用告訴人黃雪琳於審判外之言詞陳述，雖屬傳聞
    證據，惟檢察官、被告於本院言詞辯論終結前均不爭執其證
    據能力【見本院110 年度審易字第249 號卷（下稱本院卷）
    第159 頁、第193 頁至第195 頁】，本院審酌上開證據資料
    作成時之情況，尚無違法不當及證明力明顯過低之瑕疵，認
    為以之作為證據應屬適當，揆諸刑事訴訟法第159 條之5 第
    1 項規定，均有證據能力。又本判決其他引用資以認定事實
    所憑之非供述證據，並無證據證明係公務員違背法定程序所
    取得，依刑事訴訟法第158 條之4 反面解釋，亦有證據能力
    。
貳、實體部分：
一、犯罪事實一部分：
    上揭犯罪事實，業據被告於警詢、本院審理中均坦承不諱【
    見臺灣高雄地方檢察署109 年度偵字第17976 號卷（下稱偵
    卷）第14頁、本院卷第157 頁、197 頁），核與證人即告訴
    人黃雪琳於警詢及偵訊時所為之證述相符（見偵卷第17頁、
    67頁），並有現場照片（偵卷第25頁）附卷可稽，足以認定
    被告此部分自白與事實相符，堪以採信。
二、犯罪事實二部分：
    訊據被告固坦承有於109 年7 月6 日凌晨4 時30分進入告訴
    人位於高雄市○鎮區○○街00號住處中，惟矢口否認有何竊
    盜犯行，辯稱：我只是進去客廳看電視，沒有進去告訴人房
    間偷錢云云（見本院卷第123 頁、第157 頁、第197 頁）。
    經查：
  ㈠被告於上開時間，進入告訴人上址住處內乙情，為被告所不
    爭執（見本院卷第123 頁），核與證人即告訴人黃雪琳於警
    詢及偵詢中之證述情節大致相符（見偵卷第15至17頁、第67
    頁），並有現場照片（見偵卷第25頁）附卷可稽，此部分事
    實應堪認定。
  ㈡證人即告訴人黃雪琳於警詢中證述：我在109 年7 月6 日凌
    晨4 時30分許，從外面回到家，發現被告從「我房內走出來
    」，而且我家的電視是打開的，他看到我回家就立刻把電視
    關掉騎腳踏車離開，後來我去房間檢查才發現我少了3, 000
    元，被告這樣沒有經過我的同意進到我家，至少有兩次了，
    因為他看到我回家就趕緊離開，所以之前也沒有追究等語（
    見偵卷第15至17頁），復於偵詢時證稱：被告不知道進去我
    家幾次了，只是剛好7 月6 日那次我從外面回家，親眼看見
    被告從「我房間內」走出來，且電視是開著的，之後我到房
    間檢查時，就發現錢不見了等語（見偵卷第67頁），足見證
    人前開所述情節一致，且無重大明顯之瑕疵。
  ㈢被告於本院審理時供稱：我知道那邊是告訴人的家，我因為
    無聊，所以凌晨跑進去告訴人家裡看電視等語（見本院卷第
    197 頁）。被告明知該處乃告訴人之住處，卻多次於「凌晨
    」時分進入告訴人上址住處，其行為已有不當。告訴人明知
    被告有多次未經其同意即進入其住家之行為，仍對被告一再
    忍讓且未追究，顯非好訟之人，堪認告訴人若非有財物上之
    損失，當無對被告提出告訴之動機。被告供稱其與告訴人前
    無任何怨隙（見本院卷第199 頁），本件案發後，告訴人至
    今未曾向被告有何求償或其他要求，是告訴人應無甘冒誣告
    罪之風險，任意誣指被告有上開犯行之動機及必要性，益徵
    證人即告訴人所述並非憑空捏造。再者，被告乃智識正常之
    成年人，應知悉無故進入他人私領域已有瓜田李下之嫌，其
    於本案中辯稱僅係為觀看電視而於凌晨4 時30分私闖民宅，
    亦與常理未合，是其上開辯解，實令人難以採信。
三、綜上所述，被告前開所辯僅屬事後卸責之詞，殊無可採。本
    件事證明確，被告犯行，均洵堪認定，均應予依法論科。
參、論罪科刑：
一、核被告所為，分別係犯刑法第306 條侵入住宅罪，及同法第
    第321 條第1 項第1 款之侵入住宅竊盜罪。
二、爰審酌被告未經告訴人同意，無正當理由而侵入告訴人住處
    ，侵害告訴人自由決定是否准許他人進入住宅之許諾權，損
    害告訴人住居狀態之安寧，且生不勞而獲之心態，竊取告訴
    人之財物，侵害他人財產安全，行為實不足取；且被告犯後
    否認竊盜犯行，未見悔意，兼衡被告前科素行（詳卷附臺灣
    高等法院被告前案紀錄表）、犯罪動機、目的、手段平和及
    告訴人所生損害，暨其自陳之智識程度及家庭生活經濟狀況
    等一切情狀（見本院卷第199 頁），分別量處如主文所示之
    刑，併均諭知易科罰金之折算標準，以資懲儆。
肆、沒收：
    未扣案之3,000 元，核屬被告之犯罪所得，既未扣案，應依
    刑法第38條之1 第1 項前段、第3 項規定宣告沒收，並於全
    部或一部不能沒收或不宜執行沒收時，追徵其價額。
據上論斷，應依刑事訴訟法第299條第1項前段，判決如主文。
本案經檢察官伍振文提起公訴，經檢察官呂乾坤到庭執行職務。
中    華    民    國   111    年    2     月    21    日
                  刑事第五庭    法  官  施君蓉
以上正本證明與原本無異。
如不服本判決應於收受送達後20日內向本院提出上訴書狀，並應
敘述具體理由；如未敘述上訴理由者，應於上訴期間屆滿後20日
內向本院補提理由書（均須按他造當事人之人數附繕本）「切勿
逕送上級法院」。
因疫情而遲誤不變期間，得向法院聲請回復原狀。
中    華    民    國   111    年    2     月    21    日
                                書記官  陳建志
　
【附錄本案論罪科刑法條】：
　
中華民國刑法第306條第1項：
無故侵入他人住宅、建築物或附連圍繞之土地或船艦者，處1
年以下有期徒刑、拘役或9 千元以下罰金。
　
中華民國刑法第321條第1項第1款：
犯前條第一項、第二項之罪而有下列情形之一者，處六月以上五
年以下有期徒刑，得併科五十萬元以下罰金：
一、侵入住宅或有人居住之建築物、船艦或隱匿其內而犯之。